臺灣臺北地方法院刑事判決　　　　　　　 93年度訴字第942號
公　訴　人　臺灣臺北地方法院檢察署檢察官
被　　　告　丙○○
選任辯護人　蔡明和律師
被　　　告　戊○○
上列被告等因妨害自由案件，經檢察官提起公訴（九十二年度偵
字第二一０八九號），本院判決如下：
    主    文
丙○○、戊○○共同以非法方法，剝奪人之行動自由，各處有期
徒刑陸月，如易科罰金，均以佰元折算壹日。
    犯罪事實
一、緣庚○○曾持發票人為瑀欣企業有限公司（負責人為李承璋
    ），發票日為民國九十二年八月三十日，面額為新臺幣（下
    同）十三萬元之支票一紙，由其在該支票票背上背書後，向
    丙○○調現，惟該支票屆期不獲兌現。丙○○於九十二年十
    月十日凌晨一時許接獲庚○○來電，得知庚○○正在桃園縣
    蘆竹鄉○○路○段一六一號之新天使卡拉ＯＫ包廂內飲酒，
    為向庚○○催討該筆債務，竟萌生妨害自由之犯意，並與姓
    名年籍不詳、綽號分別為「阿唐」、「阿洲」、「阿文」等
    七、八名成年男子共同基於犯意聯絡，於該日凌晨二時許，
    丙○○及「阿唐」、「阿洲」、「阿文」等七、八名成年男
    子進入庚○○、蔡祥儀、丁○○及姓名年籍不詳、綽號「阿
    賢」之成年男子等人飲酒之包廂內，由丙○○持類似槍枝之
    不明物品毆打庚○○之頭部（未成傷）後，以該物品抵住庚○○之臉部，庚○○即伸手撥開該物品，因此受有臉部擦傷
    之傷害，丙○○等人即以此方法脅迫庚○○搭乘渠等所駕駛
    之自用小客車前往戊○○位於臺北市○○區○○街一二一號
    五樓之住處，戊○○見丙○○及「阿唐」、「阿洲」、「阿
    文」等七、八名成年男子前來，亦與丙○○等人基於妨害自
    由之犯意聯絡，提供其住處以為剝奪庚○○行動自由之場所
    ，由「阿文」取走庚○○所有門號為0000000000
    號之行動電話，交由戊○○負責以之與庚○○之未婚妻乙○○聯絡，要求乙○○須交款十萬元，渠等始釋放庚○○，而
    以此非法方法剝奪庚○○之行動自由，乙○○即報警並籌款
    十萬元與己○○、丁○○及「阿賢」前往臺北市○○區○○
    街一二九號之加油站交款，嗣於九十二年十月十日上午七時
    許，為警在上開加油站前查獲前來取款之戊○○，並在戊○○身上扣得庚○○所有之前揭行動電話，戊○○於同日上午
    八時許去電丙○○告以其為警查獲之情，庚○○方可由戊○○住處自由離去。
二、案經庚○○訴由臺北市政府警察局大安分局移送臺灣臺北地
    方法院檢察署檢察官偵查起訴。
    理    由
一、證據之認定：
    被告丙○○於本院審理時固承認庚○○曾持面額十三萬元之
    支票向其調現，而該支票不獲兌現，嗣因庚○○於九十二年
    十月十日凌晨來電，其與「阿唐」、「阿洲」等人前往新天
    使卡拉ＯＫ包廂找庚○○，嗣與庚○○一同前往戊○○住處
    之事實，惟否認有何妨害自由之犯行，辯稱：我沒有拿槍打
    庚○○，我們離開卡拉ＯＫ店後，本來要去庚○○的朋友家
    ，庚○○要調錢給我，但是因為戊○○正好打電話給我，所
    以我就約了庚○○到戊○○家中坐一下，我並沒有脅迫庚○○，而我跟庚○○到戊○○家中時，因為又接到一個朋友的
    電話，要我去三重，我便離開戊○○住處，等我到了三重時
    ，戊○○居然打電話給我說他人在大安分局了，這中間發生
    什麼事情我都不知道云云；而被告戊○○於本院審理時固承
    認庚○○有於九十二年十月十日凌晨與丙○○一同前往其住
    處談論債務的事情，以及其有持庚○○之手機，已知與乙○○聯絡，並至其住處樓下與乙○○見面，而為警查獲之事實
    ，惟否認有何妨害自由之犯行，辯稱：我並沒有與丙○○一
    同前往新天使卡拉ＯＫ店，而庚○○與丙○○到我家的時候
    ，醉得很離譜，他們來沒多久，丙○○就跟我說他有事要出
    去一下，要我好好照顧庚○○，而庚○○是用他的手機與外
    面聯繫講錢的事情，後來是因為我與乙○○並不認識，所以
    庚○○就將他的手機交給我，我就下樓與乙○○見面了，在
    我把一張記帳單交給乙○○時，警察就圍過來了云云。經查
    ：
  (一)本院認定被告丙○○與戊○○等有為本件犯行之證據，各該
    證據是否具有證據能力，應先分述之：
  1.證人庚○○、己○○及丁○○之證述：
    證人庚○○等人於警詢時所為之陳述，為被告以外之人於審
    判外之言詞陳述，依刑事訴訟法第一百五十九條第一項之規
    定，原則上不具證據能力；而其三人所為之證述與本院審理
    時所為之證述不相符合，是否得依刑事訴訟法第一百五十九
    條之二之規定，認定其三人於警詢時之陳述具有證據能力，
    應審核其三人於警詢時之陳述，是否符合「具有較可信之特
    別情況（即可信性）」，且「為證明犯罪事實存否所必要（
    即必要性）」之要件，茲論述如下：
  (1)必要性：
    證人庚○○於警詢時所陳述為其遭被告丙○○、戊○○二人
    妨害行動自由之過程，而證人己○○、丁○○於警詢時所陳
    述為其二人目睹被告丙○○以脅迫之方法強行帶走庚○○之
    過程，上開陳述均屬證明本件犯罪事實存否所必要者，而具
    有必要性無疑。
  (2)可信性：
    按所謂「具有較可信之特別情況」，係指證人於司法警察調
    查中所為之陳述，與審判中不符，而其先前之陳述，從客觀
    上之環境或條件等情況加以觀察，有足以取代審判中反對詰
    問之可信性保證者而言。證人所為之先前陳述，相較於審判
    中之陳述，是否具有更可信之特別情況，應依其陳述時外部
    之客觀情況，綜合比較判斷之，不得僅以證人之先前陳述與
    案發時間接近，記憶清晰為由，遽認有證據能力（最高法院
    九十四年台上字第一七八五號判決參照）。而所謂「顯有不
    可信性」、「相對特別可信性」與「絕對特別可信性」，係
    指陳述是否出於供述者之真意、有無違法取供情事之信用性
    而言，故應就偵查或調查筆錄製作之原因、過程及其功能等
    加以觀察其信用性，據以判斷該傳聞證據是否有顯不可信或
    有特別可信之情況而例外具有證據能力，並非對其陳述內容
    之證明力如何加以論斷，二者之層次有別，不容混淆（最高
    法院九十四年台上字第六二九號判決參照）。準此，本院乃
    就證人庚○○等人之警詢筆錄製作之原因及過程，有無違法
    取供之情事予以探究：
  上開警詢筆錄製作之原因係出於證人乙○○及己○○向臺北
    市警察局大安分局（下稱大安分局）報案，指稱庚○○遭人
    擄人勒贖云云，故由大安分局三組警員何啟、辛○○及甲○○前往臺北市大安區○○○路與證人乙○○、己○○、丁○○及「阿賢」會合，初步瞭解案情後，再前往富陽街附近之
    加油站，查獲前往該加油站向證人乙○○取款之被告戊○○
    ，警員方帶同證人己○○、丁○○及乙○○返回大安分局三
    組製作筆錄，而證人庚○○則是在自行離開被告戊○○之住
    處後，旋即前往大安分局三組製作筆錄，此為證人辛○○、
    甲○○、乙○○、己○○及庚○○於本院九十四年五月十二
    日審理時證述明確（本院當日審判筆錄參照），故本件係因
    警方於接獲證人乙○○及己○○報案後，復查獲被告戊○○
    ，方製作上開警詢筆錄。
  證人庚○○、己○○及丁○○等人雖於本院九十四年五月十
    二日審理時均稱：其三人於警詢時均呈酒醉狀態，所為之陳
    述並不正確云云（本院當日審判筆錄參照）。然查：
  I本件警方查獲被告戊○○之時間為九十二年十月十日上午七
    時，有大安分局扣押筆錄一紙在卷足參（偵查卷第六頁參照
    ），而證人甲○○依序為證人己○○及丁○○製作警詢筆錄
    時間分別為同日上午七時三十分及同日上午八時四十分，顯
    然於本件查獲後，證人己○○及丁○○旋即製作警詢筆錄甚
    明，至於證人庚○○於一離開被告戊○○住處旋即搭車前往
    大安分局製作筆錄，此部分證人庚○○先後陳述均一致，而
    堪採信，故其製作警詢筆錄之時間為同日上午十一時三十分
    ，則證人庚○○等三人於所認知事實發生後立即對就所知覺
    之事實向司法警察陳述，是其三人在陳述時，應尚無時間或
    動機去編造與知覺事實不一致之陳述，且其記憶猶新，不致
    發生一般傳聞證據中證人記憶瑕疵之風險，故應具有較可信
    之額外保證。
  II證人即為己○○及丁○○製作筆錄之員警甲○○於本院上開
    審理期日證稱：我幫證人己○○及丁○○製作筆錄時，他們
    的精神狀況都很好，沒有發現有人有喝酒醉的情形，如果我
    發現有人喝酒醉的話，我就不會替他們製作筆錄了，而且都
    是證人己○○及丁○○告訴我事情發生的經過，我也是以一
    問一答的方式製作筆錄等語，而證人己○○亦陳稱：製作筆
    錄時是一問一答的方式，警察沒有對我很兇，我是有看完筆
    錄才簽名的等語，又證人丁○○亦表示：我是看完筆錄才簽
    名的等語（均參照本院上開審判筆錄），且佐以本院九十三
    年十二月二日勘驗證人己○○及丁○○於製作筆錄完畢後旋
    即錄製之錄音帶之內容，證人己○○及丁○○言語清晰並無
    酒醉之情形（本院當日審判筆錄參照），顯見證人己○○及
    丁○○製作上開警詢筆錄之過程中，並無其二人所稱酒醉之
    情形，亦無違法取供之情事發生。
  III證人即為庚○○製作筆錄之員警辛○○於本院九十四年五月
    十二日審理時證稱：我是邊問邊製作筆錄，我作完筆錄才拿
    給庚○○簽名的等語，而證人庚○○則稱：警察是大約問一
    下，我也是大約說一下，他請我簽名，我就簽名了等語（本
    院當日審判筆錄參照），雖對於筆錄製作過程是否為一問一
    答方式有所爭執，然由證人庚○○警詢筆錄上關於其臉部受
    傷之經過－「當時其中乙位綽號『世煌』之男子，持槍敲打
    我的頭部，後又持槍抵著我的臉部，當時我有把他的槍撥開
    ，結果造成臉部受傷（詳如照片四張），後該男子又持槍敲
    打我的頭部．．．」等語，此等記載於其他證人乙○○、己○○及丁○○之警詢筆錄上均未出現，且此為證人庚○○之
    親身經歷，倘非證人庚○○向警方陳述，則員警又如何憑空
    杜撰，況由證人庚○○製作筆錄當日於警局所拍攝之相片四
    張（偵查卷第三九頁、第四十頁參照）觀之，其並無酒醉、
    精神渙散等情形，顯見證人庚○○於製作筆錄當時並無喝醉
    酒，亦無遭警違法取供等情甚明。
    次由證人庚○○等人於審判中之陳述有多處矛盾之點，以此
    相較於警詢筆錄，而以警詢筆錄較為可信，分述如下：
  證人庚○○於本院九十四年五月十二日審理時證稱：我要跟
    丙○○走之前，我還有跟丁○○還是己○○講說我要與丙○○談事情等語，然證人己○○卻於上開期日證稱：庚○○沒
    有告訴我他要離開，是我發現他不見云云；證人丁○○則證
    稱：我沒有看到庚○○離開，是事後己○○告訴我他不見了
    ，所以我才知道庚○○離開了云云（本院當日審判筆錄參照
    ），明顯可以看出證人三人間之證詞彼此矛盾，而有不足採
    信之情形。
  證人己○○於本院上開審理期日先證稱：「庚○○沒有說他
    要離開，是我發現他不見了」、「當天喝滿多酒的，那天的
    記憶不是很清楚，庚○○是自己出去的或是跟人家走的，我
    不確定」、「我是事後回想，好像是有人找他，庚○○跟他
    們出去的」等語，嗣經檢察官提示臺北地檢署九十二年偵字
    第二一０八九號卷第二四頁背面之警詢筆錄，詰問：你當時
    跟偵查員說，當天在卡拉ＯＫ店的包廂裡面，有六、七個男
    子，帶著一把槍把庚○○押走，為什麼當時會這樣講？證人
    己○○答以：當時我喝醉了，現場的燈光也不是很亮，當時
    我也是說我沒有確定那個東西是槍等語，檢察官進一步詰問
    ：你說押人，不是你講出來的，那黑色手槍是否是你講出來
    的？其又改稱：警察有問我說是不是庚○○跟他走的，他們
    有拿什麼東西，但是我回答說不知道是手槍還是什麼，因為
    我沒有確定的名詞可以告訴警察云云（同上審判筆錄參照）
    ，觀之己○○前後之證述內容，其已由證稱「未發現庚○○
    離開」云云，至其後改稱「有人持『東西』帶走庚○○」，
    證人己○○於本院上開審理期日時之證詞明顯呈現前後矛盾
    而不相符合之情形。
  而證人丁○○於本院上開審理期日經檢察官主詰問：去埔子
    派出所報案時，有沒有乙○○？從桃園開車到台北，車上坐
    誰？載己○○及乙○○去那裡？乙○○有在車上嗎？到達現
    場時有沒有與警察講話？等五個問題時，證人丁○○一概答
    稱：忘記了云云；又於檢察官主詰問：你跟己○○離開卡拉
    ＯＫ店後，要去那裡？為什麼要上台北？是否有六、七個男
    子持槍押走庚○○？你既然喝很多酒，怎麼會有辦法開車載
    著乙○○、己○○上台北？等四個問題時，均答稱：我迷迷
    糊糊云云；同樣於檢察官主詰問：誰說要去埔子派出所報案
    ？為什麼事情去報案？到台北之後發生什麼事情？等三個問
    題時，均答稱：不曉得云云（本院當日審判筆錄參照）。可
    見證人丁○○於本院上開審理期日到庭作證時，就攸關犯罪
    事實成立與否之重要案情，其陳述出現選擇性遺忘之情形，
    可見其避重就輕，以迴護被告等人。
  (3)綜上所述，本件係因證人乙○○與己○○等人先主動向大安
    分局報案後，方由警方介入調查，且證人庚○○等於警詢所
    製作之筆錄，並無遭警方違法取供之情事，亦無證人庚○○
    、己○○及丁○○等所稱喝酒醉之情形，而證人庚○○、己○○及丁○○等人於警詢時之陳述相互吻合，反觀其四人於
    本院審理時之證述，前後不一又相互矛盾，顯然於警詢時所
    為陳述較之本院審理時所為之證述具有特別可信之情況。故
    證人庚○○、己○○及丁○○等人於警詢時所為之陳述，為
    證明事實存否所必要，且具有特別可信之情況，自應依刑事
    訴訟法第一百五十九條之二之規定，其三人於警詢之陳述，
    具有證據能力。
  2.證人乙○○之證述：
    證人乙○○於警詢及檢察官偵訊時所為之證述，為被告以外
    之人於審判外之言詞陳述，依刑事訴訟法第一百五十九條第
    一項之規定，原則上不具證據能力；惟證人乙○○於本院九
    十四年五月十二日審理時，已基於證人地位、經合法具結、
    並在賦予被告等對質詰問機會之情形下為證述，則其前開於
    警詢及檢察官偵訊時所為之證述，即因其在本件公判庭至本
    院作證，而取得證據能力。
  3.證人即警員辛○○及甲○○之證述：
    證人辛○○及甲○○於本院九十四年五月十二日審理時，均
    已基於證人地位、經合法具結、並在賦予被告等對質詰問機
    會之情形下為證述，其二人之證述自有證據能力。
  4.和信電訊股份有限公司（下稱和信電訊）、臺灣大哥大股份
    有限公司（下稱臺哥大公司）、泛亞電信股份有限公司（下
    稱泛亞電信）及遠傳電信股份有限公司（下稱遠傳電信）之
    通聯紀錄（偵查卷第一五七頁至第一五九頁、第一六三頁、
    第一六四頁、第一六八頁至第一七０頁、第一七八頁至第一
    八一頁參照）：
    上列資料於電話發（受）話時，電信公司之機房電腦就會利
    用磁片紀錄，固定時間將磁片之紀錄利用電腦列印，係機械
    性列印之通聯紀錄，非為供述證據，故不屬傳聞證據。該等
    通聯紀錄具有證據能力。
  5.贓物認領保管單一紙（偵查卷第三七頁參照）：
    贓物認領保管單為被害人庚○○所簽名表示收到發還之行動
    電話及ＳＩＭ卡一只，為被告以外之人於審判外就其已領回
    贓物認領保管收據上所記載財物之書面陳述，依刑事訴訟法
    第一百五十九條第一項之規定，原則上不具證據能力，惟經
    檢察官、被告戊○○、被告丙○○及其選任辯護人於本院九
    十四年六月九日審理時表示同意作為證據使用（見本院當日
    審判筆錄），依同法第一百五十九條之五第一項之規定，該
    紙贓物認領保管單取得證據能力。
  (二)查庚○○曾持發票人為瑀欣企業有限公司（負責人為李承璋
    ），發票日為民國九十二年八月三十日，面額為十三萬元之
    支票一紙，由其於該紙支票票背上背書後，向被告丙○○調
    現，惟該支票屆期不獲兌現之事實，為被告丙○○所是認，
    亦經證人庚○○證述明確，且有上開支票及退票理由單各一
    紙在卷可稽（偵查卷第一四三頁參照）。又丙○○於九十二
    年十月十日凌晨一時許接獲庚○○來電，得知庚○○在新天
    使卡拉ＯＫ飲酒，乃與「阿唐」及「阿洲」等人前往新天使
    卡拉ＯＫ，其後並帶同庚○○離開該卡拉ＯＫ，前往戊○○
    之住處，談論上開債務如何處理之問題，並以庚○○所有之
    行動電話，與庚○○之未婚妻乙○○聯絡，嗣於乙○○攜帶
    款項前往戊○○住處附近，由戊○○持庚○○所有之行動電
    話，與乙○○聯繫見面之事實，為被告丙○○及戊○○所是
    認，復經證人庚○○、乙○○證述屬實，並有庚○○之通聯
    紀錄一份在卷可稽（偵查卷第一七八頁至第一八０頁參照）
    ，及庚○○領回警方自被告戊○○身上所查扣其所有之行動
    電話而簽立之贓物認領保管單一紙附卷足參（偵查卷第三七
    頁參照）。
  (三)本件之爭點乃在於庚○○究竟有無遭被告丙○○脅迫上車，
    前往被告戊○○之住處，且遭被告丙○○等要求取款十萬元
    ，否則無法離開該處之情形？茲詳述如下：
  1.證人庚○○於警詢時證稱：我是在九十二年十月九日晚上約
    十時許，跟朋友在新天使卡拉ＯＫ包廂內喝酒，於十月十日
    凌晨三點多，突然有大約七、八位不知名男子，持兩把手槍
    衝進我們的包廂，喝令我們大家通通不准動，當時其中一位
    綽號「世煌」之男子（即被告丙○○），持槍敲打我的頭部
    ，又持槍抵住我的臉部，當時我有把他的槍撥開，結果造成
    臉部受傷，該男子復持槍敲打我的頭部，其後他們持槍將我
    強押離開該地方，並將我押上車，至臺北市大安區○○○路
    一帶某間房子內拘禁，有一位綽號「阿文」之男子將我的行
    動電話拿走，該男子就叫我打電話給我老婆，要我跟我老婆
    說準備十萬元，然後我就在該房內，直到他們得知前去收錢
    之男子被警方查獲，才放我走，當時戊○○也有在我被拘禁
    的現場等語（偵查卷第十二頁至第十七頁參照）。而證人庚○○臉部確實受有傷害之事實，有其於案發後至警局製作筆
    錄時所拍攝之照片四張附卷可證（偵查卷第三九頁、第四十
    頁參照）。
  2.證人己○○及丁○○於警詢時亦證稱：九十二年十月十日凌
    晨二時許，我們與庚○○及「阿賢」在新天使卡拉ＯＫ包廂
    內喝酒，突然有二名我們不認識之男子進來包廂內，看到庚○○就把他架走，我們看他被架走，就跟到店外要問明緣由
    ，就看到六或七名男子一起開二部車來押庚○○，其中一人
    就拿一把黑色手槍槍口指向我們說，沒有我們的事，我們就
    一直打電話給庚○○，庚○○告知我們沒事，我們心存遲疑
    ，直到同日五時許我們就接到庚○○的太太來電告知，對方
    要十萬元，才要放庚○○回家，庚○○的太太就請我們到臺
    北協助她，庚○○與我們在一起，未被押走時並未受傷等語
    明確（偵查卷第二二頁至第二五頁參照）。
  3.由於證人庚○○等人證述被告丙○○所持手槍並未扣案，未
    送鑑定，無從由證人庚○○等人之證詞遽以認定被告丙○○
    確係持手槍為本件犯行，故本院僅能自證人庚○○等人之證
    詞認定被告丙○○係持類似槍枝之不明物品而為本件犯行，
    附此敘明。
  4.由上可知，證人庚○○係遭被告丙○○等人持類似槍枝之不
    明物品以脅迫之方法帶離開新天使卡拉ＯＫ店，前往戊○○
    之住處，並由戊○○負責看守及與乙○○聯絡交付十萬元款
    項等事宜，而證人庚○○係於被告戊○○為警查獲後，方得
    以離開被告戊○○住處之事實。
  (四)被告等之辯解不足採信之理由：
  1.被告丙○○辯稱：當天我將庚○○帶到戊○○的住處，我就
    離開了，這中間發生什麼事情，我不知道云云。惟查，縱如
    被告丙○○所言，其已離開被告戊○○之住處，然依據被告
    戊○○之行動電話通聯紀錄，被告戊○○自案發當日凌晨一
    時許至七時許均與被告丙○○有通話之情形，尤其自當日凌
    晨四時三十一分二十四秒起至七時八分五十一秒止，均由被
    告戊○○不斷去電被告丙○○，通話次數高達二十一通之多
    ，有被告戊○○之行動電話通聯紀錄一份在卷可證（偵查卷
    第一五七頁及第一五八頁參照），足見被告戊○○不斷去電
    被告丙○○報告證人庚○○於其住處之情形，則被告丙○○
    稱其不知情云云，實不足採信。
  2.被告戊○○辯稱：因為庚○○醉得很離譜，所以丙○○要我
    好好照顧庚○○云云。惟查，證人庚○○並無喝酒醉之情形
    ，如前所述，況且，倘若證人庚○○當天處於極度酒醉之情
    形，則被告丙○○要如何與證人庚○○談論債務處理之事宜
    ，又如何能得出如偵查卷第三八頁所書寫之記帳單之結論，
    故被告戊○○所為辯解亦不足採。
  (五)綜上所述，顯見被告丙○○確實基於妨害自由之犯意，與「
    阿唐」、「阿洲」及「阿文」等成年男子共同基於犯意聯絡
    ，於九十二年十月十日凌晨二時許，前往新天使卡拉ＯＫ店
    內庚○○飲酒之包廂內，由被告丙○○持類似槍枝之不明物
    品脅迫庚○○搭乘渠等所駕駛之自用小客車前往被告戊○○
    之住處，被告戊○○亦與被告丙○○、「阿唐」、「阿洲」
    及「阿文」等人共同基於妨害自由之犯意聯絡，提供其住處
    以為剝奪庚○○行動自由之場所，由「阿文」取走庚○○所
    有門號為0000000000號之行動電話，交予被告戊○○以之與庚○○之未婚妻乙○○聯絡，要求乙○○須交款
    十萬元，渠等始釋放庚○○，而以此非法方法剝奪庚○○之
    行動自由之行為，本件事證明確，被告等所為上開辯解均不
    足採信，其二人之犯行堪以認定。
二、論罪科刑之法律適用：
  (一)核被告丙○○及戊○○所為，係犯刑法第三百零二條第一項
    之以非法方法剝奪人之行動自由罪。按刑法第三百零二條第
    一項之妨害自由罪，原以強暴、脅迫為構成要件，其因而致
    普通傷害，乃強暴、脅迫當然之結果，除另有傷害故意外，
    仍祇成立該條項之罪，無同法第二百七十七條第一項之適用
    （最高法院三十年上字第三七０一號判例要旨參照），準此
    ，被告丙○○持類似槍枝之不明物品抵住庚○○之臉部，庚○○為撥開該物品致臉部受有擦傷之傷害之行為，為其犯上
    開妨害自由罪之當然結果，不另論罪，附此敘明。被告二人
    與姓名年籍不詳、綽號「阿唐」、「阿洲」及「阿文」等七
    、八名成年男子間具有犯意聯絡及行為分擔，為共同正犯。
  (二)爰審酌被告丙○○及戊○○等僅為催討債務而為本件犯行，
    其二人犯罪之手段、目的及犯後態度等一切情狀，分別量處
    如主文所示之刑，並均諭知易科罰金之折算標準。
據上論斷，應依刑事訴訟法第二百九十九條第一項前段，刑法第
二十八條、第三百零二條第一項、第四十一條第一項前段，罰金
罰鍰提高標準條例第一條前段、第二條，判決如主文。
本案經檢察官游儒倡到庭執行職務。
中　　華　　民　　國　　94　　年　　6 　　月　　30　　日
　　　　　　　　　刑事第九庭審判長法  官  葉建廷
                                  法  官  葉珊谷
                                  法　官　林怡秀
本件正本證明與原本無異。
如不服本判決，應於判決送達後十日內，向本院提出上訴狀。
　　　　　　　　　　　　　　　  　書記官　林義盛
中　　華　　民　　國　　94　　年　　6 　　月　　30　　日
附錄本案論罪科刑法條全文：
中華民國刑法第三百零二條
（剝奪他人行動自由罪）
私行拘禁或以其他非法方法，剝奪人之行動自由者，處五年以下
有期徒刑、拘役或三百元以下罰金。
因而致人於死者，處無期徒刑或七年以上有期徒刑，致重傷者，
處三年以上十年以下有期徒刑。
第一項之未遂犯罰之。
